【裁判字號】    90,簡抗,10
【裁判日期】    901003
【裁判案由】    損害賠償
【裁判全文】
臺灣高雄地方法院民事裁定  九十年度簡抗字第十號
    抗  告  人  乙○○
    訴訟代理人  賴瑞貞
    相  對  人  甲○○○
右當事人間請求損害賠償事件，抗告人對於本院鳳山簡易庭民國九十年三月十四日所
為裁定，提起抗告，本院裁定如左：
    主      文
原裁定廢棄，發回本院鳳山簡易庭。
    理      由
一、按抗告法院認抗告有理由者，應廢棄原裁定，民事訴訟法第四百九十二條第二項
    定有明文。
二、本件抗告意旨略以：抗告人向原審法院起訴請求損害賠償事件，經原審法院於民
    國九十年三月十四日以八十九年度鳳簡字第九五七號裁定以訴訟中有犯罪嫌疑牽
    涉其裁判為由，裁定停止本案訴訟程序，惟抗告人確代償相對人所積欠合庫鳳山
    支庫之債務，並有先行償付新台幣（下同）二十萬元之證明文件，此為有力之證
    據，與另案之郭銀芝如何詐騙原告無關，相對人對本件系爭之代償純係民事問題
    ，不應與郭銀芝之案相提並論，原審裁定本案訴訟顯非合法等語。
三、按訴訟中有犯罪嫌疑牽涉其裁判者，法院得在刑事訴訟終結前，以裁定停止訴訟
    程序，民事訴訟法第一百八十三條固有明文。然所謂訟訟中有犯罪嫌疑牽涉其裁
    判，係指在民事訴訟繫屬中，當事人或第三人涉有犯罪嫌疑，足以影響民事訴訟
    之裁判，非俟刑事訴訟解決，民事法院即無從或難以判斷者而言，例如當事人或
    第三人於民事訴訟繫屬中涉有偽造文書、證人偽證、鑑定人為不實之鑑定等罪嫌
    ，始足當之（最高法院七十九年台抗字第二一八號判例參照）。經查，本件抗告
    人係以相對人出賣房屋，然過戶予案外人郭銀芝所指定之抗告人，惟相對人未依
    約履行，故房屋被拍賣，抗告人為避免所買受之房屋遭受查封而代相對人償還本
    息二十萬元，故提起損害賠償之訴，而抗告人對於案外人郭銀芝固提起詐欺、偽
    造文書之刑事告訴，然案外人是否因刑事案件判決有罪與否，與本件原審關於相
    對人應否負損害賠償責任無必然之關聯，亦非為其前提要件，故買賣契約之約定
    內容，民事法院非不可本於職權自行調查以為斷，殊難謂本件有非俟於第三人郭
    銀芝之刑事訴訟終結本案民事訴訟即無由或難於判斷之情形可言。準此，原審法
    院以裁定停止訴訟，即有未當。從而，抗告人提起抗告，請求將原裁定廢棄，即
    有理由，應予准許。
四、依民事訴訟法第四百九十二條第二項、第九十五條、第七十八條，裁定如主文。
中      華      民      國    九十      年      十      月      三      日
                              臺灣高雄地方法院民事庭
~B審判長法官  沈建興
~B法      官  莊松泉
~B法      官  陳嘉惠
右為正本係照原本作成。
本裁定不得抗告
中      華      民      國    九十      年      十      月      三      日
~B法院書記官  王翌翔


司法院資訊處製作；財團法人民間司法改革基金會備份。
